Minutes et répertoires du notaire Simon GIRAULT, 3 novembre 1744 - 10 février 1775 (étude III)
Archives nationales
- Minutes de Simon GIRAULT, septembre 1744 - 14 janvier 1775; MC/ET/III/905 - MC/ET/III/1069
  - Minutes. 1761, janvier - mars, janvier - mars 1761; MC/ET/III/985
    - Transaction., 15 janvier 1761; MC/ET/III/985
      Nom: Communaute Des Maitres Potiers_de_terre de Paris.
      Nom, qualité: (M.) Delamarre, Jacques.
      Profession: marchand de creusets, laboureur, Fontenay-Torcy, fontenay (Oise)
    - Procuration générale., 15 janvier 1761; MC/ET/III/985
      Nom, qualité: (M.) Harbulot, Guillaume (bourgeois, Paris), Paris.
      Nom, qualité: (M.) Dupuy, Charles (bourgeois, Paris), Paris
    - Rente, constitution., 16 janvier 1761; MC/ET/III/985
      Nom, qualité: (Mme ou Mlle) Harivel, Marie Jeanne.
      Profession: Paris.
      Nom, qualité: (M.) Couroye, Denis (bourgeois, Paris), Paris.
    - Profession religieuse, dépôt., 17 janvier 1761; MC/ET/III/985
      Nom, qualité: (M.) Caflisch, Benoit Michel.
      Profession: chanoine regulier, Soissons (Aisne), Abbaye Saint-Jean-les-Vignes
    - Obligation., 17 janvier 1761; MC/ET/III/985
      Profession: conseiller au conseil superieur, Cap-Francais (le) (saint-domingue).
      Nom, qualité: (M.) Duchauffour, Pierre Jean (bourgeois, Paris), Paris
    - Certificat, dépôt, vie., 19 janvier 1761; MC/ET/III/985
      Nom, qualité: (Mme ou Mlle) Bourcard, Marie.
      Profession: Bale (suisse).
      Nom, qualité: (M.) Weltstein
    - Mariage., 19 janvier 1761; MC/ET/III/985
      Nom, qualité: (M.) Batbedat, Jean Francois.
      Profession: négociant, Paris.
      Nom, qualité: (Mme ou Mlle) Bailly, Edmee.
    - Procuration générale., 20 janvier 1761; MC/ET/III/985
      Nom, qualité: (M.) Cheron, Martin Gratien.
      Profession: Meulan (Yvelines).
      Nom, qualité: (M.) L'Ecuyer, Jean (bourgeois, Paris), Paris
    - Succession, transport de droits., 20 janvier 1761; MC/ET/III/985
      Nom, qualité: (M.) Petit, Pierre Joseph.
      Profession: valet de chambre
    - Procuration générale., 20 janvier 1761; MC/ET/III/985
      Nom, qualité: (M.) Vernon de, Pierre Philippe.
      Profession: subdelegue de l'intendance de Paris, Meaux (Seine-et-Marne).
    - Bail, logis, Paris (Paris) Foire Saint-Germain., 22 janvier 1761; MC/ET/III/985
      Nom, qualité: (M.) Briant, Nicolas.
      Profession: patissier, Paris.
      Nom, qualité: (M.) Demont, Nicolas.
      Profession: chandelier (maître), Paris
    - Quittance, loyer, Paris (Paris) Foire Saint-Germain., 23 janvier 1761; MC/ET/III/985
      Nom, qualité: (M.) Delahogue, Pierre.
      Profession: limonadier (marchand), Paris.
      Nom, qualité: (Mme ou Mlle) Jonneaux, Catherine Genevieve.
      Profession: patissier, Paris
    - Quittance, fermages, Cercamp (Pas-de-Calais) Abbaye., 24 janvier 1761; MC/ET/III/985
      Nom, qualité: (M.) Montboissier Beaufort Canillac de, Claude Francois.
      Profession: abbe commandataire, Fecamp, cercamp, montmajour (76, 62, 13).
      Nom, qualité: (M.) Gregoire.
      Profession: prieur, Cercamp (Pas-de-Calais), Abbaye
    - Procuration générale., 26 janvier 1761; MC/ET/III/985
      Nom, qualité: (M.) Delevemont, Denis.
      Profession: laboureur, Longnes (Yvelines).
      Nom, qualité: (M.) Lasseray, Jacques (bourgeois, Paris), Paris
    - Transport, créance., 27 janvier 1761; MC/ET/III/985
      Nom, qualité: (M.) Chaumont, Francois.
      Nom, qualité: (M.) Rame, Abraham.
      Profession: receveur general des tailles, Languedoc
    - Certificat, dépôt, vie., 27 janvier 1761; MC/ET/III/985
      Nom, qualité: (M.) Laveniere Vallin, Joseph.
      Profession: Geneve (suisse)
    - Certificat, dépôt, vie., 30 janvier 1761; MC/ET/III/985
      Nom, qualité: (M.) Cornabe, Alexandre.
      Profession: Leyde (hollande).
      Nom, qualité: (M.) Cornabe, Guillaume.
      Nom, qualité: (Mme ou Mlle) Cornabe, Elisabeth.
      Profession: Leyde (hollande)
    - Mariage., 1er février 1761; MC/ET/III/985
      Nom, qualité: (M.) Mirguet, Jean.
      Profession: domestique, Paris.
      Nom, qualité: (Mme ou Mlle) Perrot, Jeanne Hugues.
      Profession: cuisiniere, Paris
    - Procuration générale., 4 février 1761; MC/ET/III/985
      Nom, qualité: (Mme ou Mlle) Denis, Marie.
      Nom, qualité: (M.) Geoffroy, Claude Joseph.
      Profession: echevin (ancien), apothicaire (marchand), Paris.
      Nom, qualité: (M.) Delaleu, Guillaume Claude.
      Profession: notaire, Paris
    - Procuration générale, dépôt., 4 février 1761; MC/ET/III/985
      Nom, qualité: (M.) Guerin, Francois.
      Profession: directeur de l'artillerie, Metz (Moselle).
      Nom, qualité: (M.) Michaut, Jean (bourgeois, Paris), Paris
    - Inventaire après décès., 5 février 1761; MC/ET/III/985
      Nom, qualité: (M.) Cassard, Pierre.
      Profession: officier de maison, Paris
    - Obligation., 6 février 1761; MC/ET/III/985
      Nom, qualité: (Mme ou Mlle) Camet, Jeanne Nicole.
      Nom, qualité: (M.) Bouchard, Vincent.
      Profession: marchand, Paris.
      Nom, qualité: (M.) Dusault, Bernard (bourgeois, Paris), Paris
    - Inventaire après décès., 7 février 1761; MC/ET/III/985
      Nom, qualité: (M.) Cheylus, Antoine.
      Profession: chaudronnier (maître), Paris
    - Succession, dépôt de pièces., 9 février 1761; MC/ET/III/985
      Nom, qualité: (Mme ou Mlle) Luberry de Martiyabaila, Marie.
      Profession: Urrugne (Pyrénées-Atlantiques).
      Nom, qualité: (M.) Darquie, Pierre
    - Inventaire après décès., 10 février 1761; MC/ET/III/985
      Nom, qualité: (M.) Demilly, Pierre (bourgeois, Paris), Paris.
    - Succession, notoriété., 10 février 1761; MC/ET/III/985
      Nom, qualité: (M.) Boulland, Olivier.
      Profession: corroyeur (maître), Saint-Germain-en-Laye (Yvelines).
      Nom, qualité: (Mme ou Mlle) Caillou, Marie Genevieve.
      Profession: Marly (port De) (Yvelines).
      Nom, qualité: (M.) Poulain, Antoine.
      Profession: boulanger, Saint-Germain-en-Laye (Yvelines).
      Intervenant 4, en première partie:
      Nom, qualité: (Mme ou Mlle) Caillou, Elisabeth.
      Relations: épouse de l'intervenant 5.
      Nom, qualité: (M.) Rousseau, Jacques.
      Profession: tanneur, Saint-Germain-en-Laye (Yvelines)
    - Procuration générale, dépôt., 12 février 1761; MC/ET/III/985
      Profession: Mortagne (Orne).
      Nom, qualité: (M.) Dubuat de Basoches, Nicolas.
      Nom, qualité: (M.) Adam, Claude (bourgeois, Paris), Paris.
    - Obligation., 13 février 1761; MC/ET/III/985
      Nom, qualité: (M.) Roinard, Louis (bourgeois, Paris), Paris.
      Nom, qualité: (Mme ou Mlle) Merault, Antoinette Marie.
      Profession: notaire au Châtelet, Paris
    - Rente, titre nouvel., 15 février 1761; MC/ET/III/985
      Nom, qualité: (Mme ou Mlle) Leprince, Marie.
      Nom, qualité: (M.) Thuboeuf, Antoine.
      Profession: notaire, Dreux (Eure-et-Loir).
      Nom, qualité: (M.) Morel, Jean Francois.
      Profession: president en la cour des aides, Paris
      titre nouvel
    - Certificat de vie., 16 février 1761; MC/ET/III/985
      Nom, qualité: (M.) Muller, Jean Jacques.
      Profession: négociant, Haarlem (hollande).
      Nom, qualité: (M.) Van Aastenryk, Jean.
      Profession: Haarlem (hollande).
      Nom, qualité: (Mme ou Mlle) Vappers, Christina.
      Profession: Haarlem (hollande)
    - Succession, notoriété., 17 février 1761; MC/ET/III/985
      Nom, qualité: (M.) Bru, Jean Baptiste Claude.
    - Union de créanciers, procuration générale., 17 février 1761; MC/ET/III/985
      Nom, qualité: (M.) Lecrosnier, Thomas.
      Profession: négociant, Saint-Malo (Ille-et-Vilaine).
      Nom, qualité: (M.) Grand Champs, Georges.
      Profession: garde-magasin, Saint-Malo (Ille-et-Vilaine)
    - Titre clérical., 23 février 1761; MC/ET/III/985
      Nom, qualité: (M.) Bezassier, Laurent.
      Profession: acolyte, Paris, Diocese
    - Quittance., 23 février 1761; MC/ET/III/985
      Nom, qualité: (M.) Francois, Jean.
      Profession: macon (maître), entrepreneur de batiments, Paris.
      Nom, qualité: (M.) Albert D' Ailly de Chaulnes D', Michel Ferdinand (duc, Chaulnes), Chaulnes.
    - Inventaire après décès., 23 février 1761; MC/ET/III/985
      Nom, qualité: (Mme ou Mlle) Saint-Geot, Marie Louise.
      Nom, qualité: (M.) Sejourne, Joseph Jean.
      Profession: soldat d'infanterie
    - Quittance, mainlevée., 24 février 1761; MC/ET/III/985
      Nom, qualité: (M.) Durussel, Charles Noel.
      Profession: principal du college, chanoine, Clermont (Oise).
      Nom, qualité: (M.) Dieudonne.
      Profession: sous-brigadier de la marechaussee (ancien), Clermont (Oise)
      quittance; mainlevée
    - Procuration générale, dépôt., 25 février 1761; MC/ET/III/985
      Nom, qualité: (Mme ou Mlle) Michel, Luce Rose.
      Profession: Bordeaux (Gironde).
      Nom, qualité: (M.) Carton, Jean Baptiste.
      Profession: négociant, Bordeaux (Gironde).
      Nom, qualité: (Mme ou Mlle) Blarre, Jeanne Luce.
      Nom, qualité: (M.) Chinot Duquennoy de, Louis Barthelemy.
      Profession: capitaine d'infanterie, Boulogne-sur-Mer (Pas-de-Calais).
      Intervenant 5, en première partie:
      Nom, qualité: (M.) Hanecque D' Herquelingue, Jean Antoine.
      Profession: capitaine de grenadiers, Boulogne-sur-Mer (Pas-de-Calais).
      Intervenant 6, en première partie:
      Nom, qualité: (M.) Valentin, Jean Baptiste Francois.
      Profession: avocat au Parlement de Paris et de dombes, Trevoux (Ain).
      Intervenant 7, en première partie:
      Nom, qualité: (Mme ou Mlle) Bernoudy, Marie Catherine.
      Profession: Montmerle (Ain).
      Relations: épouse de l'intervenant 8.
      Intervenant 8, indirect:
      Nom, qualité: (M.) Perraud, Jean Baptiste.
      Profession: receveur du grenier, Montmerle (Ain).
      Intervenant 9, en deuxième partie:
      Nom, qualité: (M.) Dupuy, Charles.
      Profession: receveur des rentesde l'hotel de ville, Paris
    - Traité d'office, office de notaire royal, Saint-Cloud (Hauts-de-Seine)., 26 février 1761; MC/ET/III/985
      Nom, qualité: (Mme ou Mlle) Rodollet, Elisabeth.
      Nom, qualité: (M.) Giroust, Jean Nicolas Joseph.
      Profession: notaire royal, Saint-Cloud, boulogne-Billancourt (92, 92).
      Nom, qualité: (M.) Desvoyes, Jacques.
      Profession: notaire, greffier de la justice, Boulogne-Billancourt (Hauts-de-Seine), Boulogne
    - Procuration générale, dépôt., 27 février 1761; MC/ET/III/985
      Nom, qualité: (M.) Parchappe de Vinay, Francois.
      Profession: commandant de la citadelle, Besancon (Doubs).
      Nom, qualité: (M.) Parchappe de Vinay, Nicolas.
      Profession: prévôt, chanoine, Reims (Marne), Eglise Metropolitaine.
      Nom, qualité: (M.) Lemoyne, Jean (bourgeois, Paris), Paris
    - Obligation., 27 février 1761; MC/ET/III/985
      Nom, qualité: (Mme ou Mlle) Gonin, Denise Elisabeth.
      Relations: veuve de l'intervenant 2, épouse de l'intervenant 3.
      Nom, qualité: (M.) Lemoyne, Alexandre (bourgeois, Paris), Paris.
      Nom, qualité: (M.) Geoffroy, Toussaint.
      Profession: compteur de maree.
      Nom, qualité: (M.) Thoret, Francois.
      Profession: cuisinier chef, Paris
    - Rente, transport, aides et gabelles., 28 février 1761; MC/ET/III/985
      Profession: notaire royal, Givet (Ardennes).
      Nom, qualité: (M.) Duhamel, Antoine Jean.
      Profession: orfevre (marchand), Paris.
      Nom, qualité: (Mme ou Mlle) Dubois, Marie Anne.
    - Succession, dépôt de pièces., 2 mars 1761; MC/ET/III/985
      Nom, qualité: (M.) Van Eeghen, Jean.
      Profession: Amsterdam (hollande)
    - Certificat de vie., 2 mars 1761; MC/ET/III/985
      Nom, qualité: (Mme ou Mlle) Servandoni de Hannetaire, Marie Louise Philippe Eugenie.
      Profession: Bruxelles (belgique).
      Nom, qualité: (Mme ou Mlle) Servandoni de Hannetaire, Marie Eugenie.
      Profession: Bruxelles (belgique)
    - Apprentissage, métier patissier., 3 mars 1761; MC/ET/III/985
      Nom, qualité: (M.) Morizot, Joseph.
      Nom, qualité: (M.) Labbe, Pierre.
      Profession: patissier (maître), Paris
    - Procuration générale., 4 mars 1761; MC/ET/III/985
      Nom, qualité: (Mme ou Mlle) Bate, Marie.
      Nom, qualité: (M.) Brachayes, Louis.
      Profession: chirurgien (me).
      Nom, qualité: (M.) Pascot, Nicolas.
      Profession: docteur en medecine
    - Certificat de vie., 4 mars 1761; MC/ET/III/985
      Profession: directeur des vivres (ancien), Bordeaux (Gironde)
    - Procuration générale, dépôt., 4 mars 1761; MC/ET/III/985
      Nom, qualité: (M.) Pesseau, Rene.
      Profession: maire, avocat fiscal, Nogent-le-Rotrou (Eure-et-Loir).
      Nom, qualité: (M.) Morin, Joseph.
      Profession: chanoine, Paris, Eglise Saint-Marcel
    - Consentement., 7 mars 1761; MC/ET/III/985
      Nom, qualité: (M.) Genty, Jean Denis (bourgeois, Paris), Paris.
      Nom, qualité: (M.) Mahuet, Claude Nicolas (bourgeois, Paris), Paris
    - Notoriété., 7 mars 1761; MC/ET/III/985
      Nom, qualité: (M.) Maillot, Jean Louis
    - Inventaire après décès., 9 mars 1761; MC/ET/III/985
      Nom, qualité: (Mme ou Mlle) Ediard, Agathe.
      Nom, qualité: (M.) Huguenin, Louis (bourgeois, Paris), Paris
    - Rente, constitution., 9 mars 1761; MC/ET/III/985
      Nom, qualité: (M.) Lechanteur, Francois Michel.
      Profession: auditeur ordinaire en la chambre des comptes, Paris.
      Nom, qualité: (Mme ou Mlle) Faguier de Montflambert, Marie Marguerite.
      Nom, qualité: (M.) Leduc, Jean.
      Profession: avocat du roi honoraire au bureau des finances, Chalons-sur-Marne (Marne)
    - Procuration générale, dépôt., 11 mars 1761; MC/ET/III/985
      Nom, qualité: (M.) Mavit, Jacques (citoyen, Geneve), Geneve.
      Profession: Geneve (suisse).
      Nom, qualité: (M.) Labhard, Daniel.
      Profession: négociant, Paris
    - Rente, titre nouvel., 14 mars 1761; MC/ET/III/985
      Nom, qualité: (Mme ou Mlle) Guilgot, Perrette Madeleine.
      Nom, qualité: (M.) Delachaussee, Charles Gilles.
      Profession: macon (maître), Paris.
      Nom, qualité: (M.) Melais, Gilles.
      Profession: couvreur (maître), Paris.
      Nom, qualité: (M.) Lemoyne, Pierre
    - Rente sur les états de Bretagne, reconstitution., 16 mars 1761; MC/ET/III/985
      Nom, qualité: (M.) Lefebvre de Saint-Hilaire, Andre Gerard Claude.
      Profession: conseiller au Parlement, Paris.
    - Devis et marché, maison (construction), Paris (Paris) rue du Faubourg du Temple., 16 mars 1761; MC/ET/III/985
      Nom, qualité: (M.) Menesson, Jean.
      Profession: marchand de vin, traiteur, Paris.
      Nom, qualité: (M.) Chartier, Pierre.
      Profession: macon (maître), entrepreneur de batiments, Paris
      marché
    - Rente sur les états de Bretagne, constitution., 16 mars 1761; MC/ET/III/985
      Nom, qualité: (M.) Bordes, Gabriel (bourgeois, Paris), Paris.
      Nom, qualité: (Mme ou Mlle) Picart, Marguerite Denise.
    - Rente sur les états de Bretagne, reconstitution., 16 mars 1761; MC/ET/III/985
      Nom, qualité: (M.) Pollet, Claude Antoine (bourgeois, Paris), Paris
    - Apprentissage, métier patissier., 18 mars 1761; MC/ET/III/985
      Nom, qualité: (M.) Donon, Jean Pierre.
      Nom, qualité: (M.) Henry, Francois.
    - Succession, quittance., 18 mars 1761; MC/ET/III/985
      Nom, qualité: (M.) Waymel de Launay, Adrien Francois.
      Profession: trésorier de la grande fauconnerie de France
    - Obligation, nom., 18 mars 1761; MC/ET/III/985
      Nom, qualité: (M.) Chinot de Bailly, Jean Baptiste Claude Francois J
    - Testament, dépôt., 18 mars 1761; MC/ET/III/985
      Nom, qualité: (M.) Lecocq, Charles.
      Profession: commis à la vente du bois, Paris
      testament; dépôt de pièces
    - Bail, maison, Paris (Paris) rue Montmartre., 19 mars 1761; MC/ET/III/985
      Nom, qualité: (personne morale) Rasty de Bazoncourt_(hoirs).
      Nom, qualité: (M.) Rasty de Bazoncourt, Francois Nicolas.
      Profession: grand maitre honoraire des eaux et forets, Poitou, saintonge, aunis.
      Profession: banquier, Paris.
      Profession: banquier, Paris
    - Procuration générale., 26 mars 1761; MC/ET/III/985
      Nom, qualité: (Mme ou Mlle) Leprestre de Lezonet, Marie Louise.
      Nom, qualité: (M.) Leclerc de Rille, Jean Baptiste.
      Nom, qualité: (M.) Leprestre de Lezonet.
      Profession: conseiller au Parlement, Paris
    - Inventaire après décès., 27 mars 1761; MC/ET/III/985
      Nom, qualité: (M.) Boucault, Jean Baptiste.
      Profession: epicier (marchand), Paris
    - Quittance, mainlevée., 28 mars 1761; MC/ET/III/985
      Nom, qualité: (M.) Lagesse, Denis.
      Profession: bouchonnier (marchand), Paris.
      Nom, qualité: (M.) Guillot, Jacques.
      Profession: maitre de pension (ancien), Paris
    - Quittance., 28 mars 1761; MC/ET/III/985
      Nom, qualité: (M.) Longueval Dit Grillet, Francois.
      Profession: cuisinier (chef), Besancon (Doubs).
      Relations: au service de l'intervenant 2.
      Nom, qualité: (M.) Randon de (duc).
      Nom, qualité: (M.) Pottin, Louis Anne Nicolas (bourgeois, Paris), Paris
    - Procuration générale., 30 mars 1761; MC/ET/III/985
      Nom, qualité: (Mme ou Mlle) Lecuyer, Nicole.
      Nom, qualité: (Mme ou Mlle) Lecuyer, Marie Denise.
      Nom, qualité: (Mme ou Mlle) Lecuyer, Catherine.
      Nom, qualité: (M.) Lecuyer, Jean (bourgeois, Paris), Paris
    - Tontine, constitution, déclaration., 31 mars 1761; MC/ET/III/985
      Nom, qualité: (M.) Bronod, Edme Louis.
      Profession: notaire, Paris.
      Nom, qualité: (Mme ou Mlle) Soyez, Francois Hubert.
      Nom, qualité: (M.) Sozy de, Louis Francois.
      Profession: avocat au Parlement et en cour, Lyon (Rhône).
      Nom, qualité: (Mme ou Mlle) Pozierd', Nicole Louise
    - Arrangement de famille., 31 mars 1761; MC/ET/III/985
      Nom, qualité: (M.) Broquin, Louis Jacques.
      Profession: metteur en oeuvre, Paris.
      Nom, qualité: (Mme ou Mlle) Poisson, Marie Anne.
      Relations: veuve de l'intervenant 3, épouse de l'intervenant 1.
      Nom, qualité: (M.) Menage, Jean.
      Profession: gagne-denier, Paris.
      Nom, qualité: (personne morale) Menage (enfants).
      Relations: enfants de l'intervenant 2, enfants de l'intervenant 3
  - Minutes. 1761, avril - juin, avril - juin 1761; MC/ET/III/986
    - Bail, boutique, Paris (Paris) paroisse Saint-Laurent., 1er avril 1761; MC/ET/III/986
      Nom, qualité: (M.) Desmonts, Nicolas.
      Profession: chandelier (maître), Paris.
      Nom, qualité: (M.) Desprez, Etienne.
      Profession: marchand de vin, Paris.
      Nom, qualité: (Mme ou Mlle) Bossuat, Marie.
    - Transaction, maison, Paris (Paris) rue des Singes., 1er avril 1761; MC/ET/III/986
      Nom, qualité: (M.) Dauvergne, Francois Jean.
      Profession: avocat au Parlement, Beauvais (Oise).
      Nom, qualité: (Mme ou Mlle) Moris, Marie Colombe.
      Nom, qualité: (M.) Bailly, Jean Simon.
      Profession: peintre de l'academie de Saint-luc, Paris
    - Consentement, arrerages de rente., 2 avril 1761; MC/ET/III/986
      Nom, qualité: (M.) Mirlavaud de, Antoine Francois.
      Profession: intéressé dans les affaires du roi, Paris.
      Nom, qualité: (Mme ou Mlle) Mirlavaud de, Elisabeth.
      Nom, qualité: (M.) Naive, Francois.
      Profession: conseiller elu, Paris, Election.
      Nom, qualité: (M.) Mirlavaud de, Philippe Charles.
      Profession: chanoine, Saussaye (la) (Eure)
    - Notoriété, décès., 3 avril 1761; MC/ET/III/986
      Nom, qualité: (M.) Voguelsang, Jerome.
      Profession: suisse de la garde du roi, Meulan (Yvelines), Fort
    - Rente, constitution., 3 avril 1761; MC/ET/III/986
      Nom, qualité: (Mme ou Mlle) Chatard, Catherine.
      Nom, qualité: (M.) Grenier, Pierre Dominique.
      Profession: avocat au Parlement, Paris.
      Nom, qualité: (M.) Grenier, Pierre.
      Profession: avocat au Parlement, Paris
    - Procuration générale., 3 avril 1761; MC/ET/III/986
      Nom, qualité: (M.) Boullefroy, Jean.
      Profession: horloger, Saint-Germain-en-Laye (Yvelines).
      Nom, qualité: (Mme ou Mlle) Carpentier, Madeleine.
    - Union de créanciers, contribution., 10 avril 1761; MC/ET/III/986
      Nom, qualité: (M.) Lemusnier, Alexandre Louis
    - Procuration générale, dépôt., 10 avril 1761; MC/ET/III/986
      Nom, qualité: (Mme ou Mlle) Declinchamp, Catherine Elisabeth.
      Profession: Pacy-sur-Eure (Eure), Borroyer (le).
    - Vente, fonds de boutique de patissier, Paris (Paris) Vieille rue du Temple., 10 avril 1761; MC/ET/III/986
      Nom, qualité: (Mme ou Mlle) Cousin, Genevieve Louise.
      Nom, qualité: (M.) Duvoir, Louis Gaspard.
      Profession: eperonnier (maître), Paris.
      Nom, qualité: (M.) Monchausse, Jean.
    - Bail, maison, Paris (Paris) rue Lacroix., 11 avril 1761; MC/ET/III/986
      Nom, qualité: (M.) Grognet, Jacques Etienne.
      Profession: porteur de charbon, Paris.
      Nom, qualité: (M.) Moulin, Louis Jacques.
      Profession: menuisier (maître), Paris
    - Transport, créance., 11 avril 1761; MC/ET/III/986
      Nom, qualité: (M.) Delaleu, Joseph (bourgeois, Paris), Paris.
    - Procuration générale, dépôt., 12 avril 1761; MC/ET/III/986
      Nom, qualité: (M.) Lecerf, Louis Nicolas.
      Profession: notaire royal, Guise (Aisne).
    - Inventaire après décès., 14 avril 1761; MC/ET/III/986
      Nom, qualité: (M.) Lecocq de Luzy, Charles.
      Profession: commis à la vente des bois, Paris
    - Mariage., 14 avril 1761; MC/ET/III/986
      Nom, qualité: (M.) Henault, Marie Gabriel.
      Profession: officier de bouche, Versailles (Yvelines).
      Nom, qualité: (Mme ou Mlle) Marsan de (comtesse).
      Nom, qualité: (Mme ou Mlle) Bidot, Marie Madeleine Catherine.
      Profession: Versailles (Yvelines)
    - Succession, renonciation., 15 avril 1761; MC/ET/III/986
    - Rente viagère, constitution., 15 avril 1761; MC/ET/III/986
      Nom, qualité: (M.) Lecocq, Nicolas.
      Profession: epicier (marchand), Paris.
      Nom, qualité: (Mme ou Mlle) Robin, Marguerite Clement.
      Nom, qualité: (Mme ou Mlle) Lecocq, Anne.
    - Mariage., 16 avril 1761; MC/ET/III/986
      Nom, qualité: (M.) Mancelin, Pierre.
      Nom, qualité: (Mme ou Mlle) Cosson, Marie Marthe.
    - Procuration générale., 16 avril 1761; MC/ET/III/986
      Nom, qualité: (M.) Bouilly, Jean Francois.
      Profession: Tours (Indre-et-Loire).
      Nom, qualité: (M.) Devilliers, Jerome (bourgeois, Paris), Paris
    - Rente foncière, titre nouvel, maison, Jouarre (Seine-et-Marne)., 16 avril 1761; MC/ET/III/986
      Nom, qualité: (personne morale) Saget (hoirs).
      Nom, qualité: (M.) Saget, Alexandre.
      Profession: conseiller elu, Meaux (Seine-et-Marne), Election.
      Nom, qualité: (M.) Cadot, Thibaut Laurent.
      titre nouvel; bail
    - Succession, partage., 16 avril 1761; MC/ET/III/986
      Nom, qualité: (Mme ou Mlle) Moreau, Anne.
      Profession: Vincennes (Val-de-Marne).
      Relations: veuve de l'intervenant 2, veuve de l'intervenant 3.
      Nom, qualité: (M.) Misera, Louis.
      Profession: perruquier (maître), Paris.
      Nom, qualité: (M.) Etdery, Josse.
      Profession: tailleur (maître), Paris
    - Procuration générale, dépôt., 17 avril 1761; MC/ET/III/986
      Nom, qualité: (M.) Knecht, Samuel.
      Profession: intendant des salines, Aigle (suisse).
    - Certificat de vie., 17 avril 1761; MC/ET/III/986
      Nom, qualité: (Mme ou Mlle) Jomas, Marie Catherine.
      Nom, qualité: (M.) Vivian, Samuel.
      Profession: Lausanne (suisse).
      Nom, qualité: (Mme ou Mlle) Jomas, Jeanne Suzanne.
      Relations: épouse de l'intervenant 4.
      Nom, qualité: (M.) Bergier, Samuel.
      Profession: Lausanne (suisse)
    - Bail, terrain, Paris (Paris) rue Meslee., 17 avril 1761; MC/ET/III/986
      Nom, qualité: (Mme ou Mlle) Darboulin, Anne.
      Nom, qualité: (M.) Faguier de Monflambert, Francois.
      Profession: conseiller au Châtelet, Paris.